最　高　行　政　法　院　裁　定
                                      100年度裁字第446號
上  訴  人　葉世福
被 上訴 人　福建省連江縣地政事務所
代　表　人　連素秋
上列當事人間有關土地登記事務事件，上訴人對於中華民國98年
4月22日臺北高等行政法院97年度訴字第2023號判決，提起上訴
，本院裁定如下：
　　主  文
上訴駁回。
上訴審訴訟費用由上訴人負擔。
　　理  由
一、本件上訴人以時效取得為由向被上訴人申請就坐落福建省南
    竿鄉○○段531、532、533、543、4、17、662、400、403、
    392、410、415、417、419、425、433、444、493、548地號
    等19筆土地（下稱系爭土地）登記為所有人。經被上訴人派
    員赴現地會勘結果，認系爭地號上土地現況為「雜林、雜草
    」等，與上訴人土地四鄰證明書所填使用狀況「草埕、割草
    、種植地瓜。」不符。核其情形不具民法第769條、第771條
    及第940條等規定要件，未同意上訴人之登記申請。上訴人
    不服，提起訴願，經連江縣政府民國（下同）97年4月10日
    連企訴字第0960036543號訴願決定駁回，上訴人仍不服，提
    起行政訴訟，經臺北高等行政法院以97年度訴字第2023號駁
    回，遂提起本件上訴。審理中被上訴人代表人變更，新任代
    表人連素秋具狀聲明承受訴訟。
二、按對於高等行政法院判決之上訴，非以其違背法令為理由，
    不得為之，行政訴訟法第242條定有明文。依同法第243條第
    1項規定，判決不適用法規或適用不當者，為違背法令；而
    判決有同條第2項所列各款情形之一者，為當然違背法令。
    是當事人對於高等行政法院判決上訴，如依行政訴訟法第24
    3條第1項規定，以高等行政法院判決有不適用法規或適用不
    當為理由時，其上訴狀或理由書應有具體之指摘，並揭示該
    法規之條項或其內容；若係成文法以外之法則，應揭示該法
    則之旨趣，倘為司法院解釋或本院之判例，則應揭示該判解
    之字號或其內容。如以行政訴訟法第243條第2項所列各款情
    形為理由時，其上訴狀或理由書，應揭示合於該條項各款之
    事實。上訴狀或理由書如未依此項方法表明者，即難認為已
    對高等行政法院判決之違背法令有具體之指摘，其上訴自難
    認為合法。本件上訴人對於高等行政法院判決上訴，主張：
    上訴人所提之四鄰證明記載與被上訴人實地實施勘查系爭土
    地現況之情形並無不符。原判決不明馬祖地區民情之經驗法
    則，逕認上訴人無占有系爭土地之事實，且就草埕與所謂雜
    草及雜林有何區別，原判決理由未予敘明，有判決不適用法
    規及不備理由之違法。又上訴人已於原審提出曹之證明
    書證明其有受僱於上訴人，於系爭土地砍伐樹枝及割草等行
    為，原審判決理由四(三)亦認定「第4及17地號為道路旁空地
    ，其上雜草一堆」，更可證明有割草等維護行為，原審就上
    訴人主張之事實，迄未採有利於上訴人之判決，亦未記載不
    足採之理由，有判決不備理由之違法。另被上訴人於原審提
    供之照片所呈現之林木，並非所謂「原始之林木」，而係上
    訴人僱請工人於未裝設瓦斯前，於系爭土地上割草，並砍伐
    照片上所示林木之樹枝及樹幹作為柴火之用，原審不查，以
    被上訴人所提照片，以偏概全，疏未審酌，除上開林木外，
    系爭土地上尚有上訴人種植之相思樹及痲瘋樹，有照片41張
    可證。原審認定上訴人未管理占有系爭土地，認定事實與所
    採用之被上訴人所提之第4、17地號照片不符，有證據上理
    由矛盾之違背法令等語，雖以該判決違背法令為由，惟查原
    判決業已就系爭土地經被上訴人派員會勘結果，系爭土地現
    況為「531、532、543地號現況為雜林，同段533、417、662
    、400、403、392、410、415、417、419、425、433、444、
    493、548地號等16筆土地現況為雜林、海、雜草或空地；37
    6地號現況為劉玉珠之舊有建築物座落」，上訴人對於系爭
    土地均無管領占有及排除他人干涉之事實，對於駁回上訴人
    在原審之訴之理由，述甚詳，核上訴人之上訴理由，係就
    原審取捨證據、認定事實之職權行使，指摘其為不當，並就
    原審已論斷者，泛言未論斷，或就原審所為論斷，泛言其論
    斷矛盾，而非具體說明其有何不適用法規或適用法規不當之
    情形，並揭示該法規之條項或其內容，及合於行政訴訟法第
    243條第2項所列各款之事實，難認對該判決之如何違背法令
    已有具體之指摘。依首開規定及說明，應認其上訴為不合法
    。
三、據上論結，本件上訴為不合法。依行政訴訟法第249條第1項
    前段、第104條、民事訴訟法第95條、第78條，裁定如主文
    。
中　　華　　民　　國　　100　 年　　2　　 月　　17　　日
                    最高行政法院第三庭
                        審判長法官　劉　鑫　楨
                              法官　吳　慧　娟
                              法官　胡　方　新
                              法官　曹　瑞　卿
                              法官　林　金　本

以  上  正  本  證  明  與  原  本  無  異
中　　華　　民　　國　　100　 年　　2　　 月　　18　　日
　　　　　　　　　　　　　　　書記官　郭　育　玎